臺灣雲林地方法院刑事判決　　　　　　　100年度訴字第401號
公　訴　人　臺灣雲林地方法院檢察署檢察官
被　　　告　陳嘉浤
指定辯護人　劉嘉堯律師
上列被告因強盜等案件，經檢察官提起公訴（99年度偵字第4210
號），本院判決如下：
    主  文
陳嘉浤共同犯竊盜罪，累犯，處有期徒刑月，標示AYSWO 鑰匙
壹支沒收。又共同犯攜帶兇器強盜罪，累犯，處有期徒刑肆年。
又共同犯攜帶兇器強盜罪，累犯，處有期徒刑肆年。應執行有期
徒刑陸年，標示AYSWO 鑰匙壹支沒收。
    犯罪事實
一、陳嘉浤前(一)因強盜案件，經臺灣南投地方法院以92年度少訴
    字第1 號判處有期徒刑3 年、緩刑4 年確定。於緩刑期間內
    再(二)因違反毒品危害防制條例案件，經國防部中部地方軍
    事法院以95年度訴字第53號判處有期徒刑8 月確定。並撤銷
    上開(一)案件之緩刑宣告。又(二)因竊盜案件，經臺灣臺中地
    方法院（下稱臺中地院）以96年度易字第1213號判處有期徒
    刑6 月確定。上開(二)、案件分別減刑，再經臺中地院以
    96年度聲字第3505號裁定，定其應執行刑為有期徒刑7 月確
    定。前開(二)、(一)案件接續執行，於97年10月2 日縮短刑期假
    釋付保護管束出監，迄98年8 月25日假釋期滿，其假釋未經
    撤銷，以執行完畢論。詎仍不知悔改，因身染毒癮缺錢購毒
    施用，竟於謝志男提議強盜他人財物之下，分別與謝志男為
    下列犯行（謝志男所犯犯行，業經臺中地院以99年度訴字第
    177 號判處罪刑，並經臺灣高等法院臺中分院以99年度上訴
    字第599 號駁回上訴確定）：
(一)、陳嘉浤與謝志男為使強盜犯行不易遭人發現，竟共同基於意
    圖為自己不法所有之犯意聯絡，於98年11月18日凌晨2 、3
    時許，一同行經臺中市○區○○○路100 巷53弄1 號前，見
    施梨陣所有由呂漢道使用（起訴書誤載為呂漢道所有）之車
    牌號碼KYR-545 號重型機車停放該處，即推由謝志男持其所
    有之標示AYSWO 鑰匙1 支（業經臺中地院以99年度訴字第17
    7 號判決宣告沒收確定），啟動電源發動引擎之方式，竊取
    施梨陣所有之前開機車1 輛，得手後由陳嘉浤騎乘該機車搭
    載謝志男離去。
(二)、陳嘉浤與謝志男於上開(一)犯行得手後，復均另行起意，共同
    基於意圖為自己不法所有攜帶兇器強盜之犯意聯絡，在98年
    11月18日凌晨4 時許，由陳嘉浤騎乘上開車牌號碼KYR-545
    號重型機車，搭載謝志男前往臺中市○○路附近之「小北百
    貨」（下稱「小北百貨」），由謝志男下車購買客觀上足供
    兇器使用之菜刀1 支（未扣案）後隨身攜帶，再由陳嘉浤騎
    乘上開機車搭載謝志男於臺中市市區尋找適合作案目標。嗣
    於同日5 時15分許，2 人行經臺中市○區○○○街與館前路
    路口時，見盧幸芬騎乘車牌號碼836-QAF 號輕型機車（登記
    為詹國祥所有，起訴書誤載為836-OAF 號）行經該處（機車
    置物箱內置放現金新臺幣《下同》1,500 元、健保卡3 張、
    機車行車執照1 張、金融卡2 張、手機1 支、MP41台等物）
    ，遂由陳嘉浤騎乘車牌號碼KYR-545 號重型機車於前方阻擋
    盧幸芬前進，並由乘坐於後座之謝志男取出上開菜刀1 支後
    ，向盧幸芬恫稱：「身上有沒有黃金、錢之類的東西？」等
    語，至使盧幸芬不能抗拒，因遭受驚嚇立即下車，任由謝志
    男將車牌號碼836-QAF 號輕型機車騎乘離去。隨後謝志男即
    將機車置物箱內之現金1,500 元取出與陳嘉浤平分花用，另
    將上開車牌號碼836-QAF 號輕型機車，連同置物箱內之健保
    卡3 張、機車行車執照1 張、金融卡2 張、手機1 支、MP41
    台等物隨地棄置，再由陳嘉浤騎乘車牌號碼KYR-545 號重型
    機車搭載謝志男離去。
(三)、陳嘉浤、謝志男於上開(二)犯行得手後，復再另行起意，共同
    基於意圖為自己不法所有攜帶兇器強盜之犯意聯絡，繼續騎
    乘車牌號碼KYR-545 號重型機車並攜帶上開菜刀1 把於臺中
    市市區尋找作案目標，嗣於98年11月18日上午5 時50分許，
    2 人行經臺中市東區○○○○街與十全街街口時，見曾秀玲騎
    乘其所有之車牌號碼IDB-793 號重型機車行經該處，遂由陳
    嘉浤騎乘車牌號碼KYR-545 號重型機車自後方接近，並在曾
    秀玲之左側停住，乘坐於後座之謝志男立即跳下車並手持上
    開菜刀1 把向曾秀玲逼近，至使曾秀玲不能抗拒，因心生畏
    懼隨即棄車逃至路邊，任由謝志男將車牌號碼IDB-793 號重
    型機車騎乘離去。惟因上開車牌號碼IDB-793 號重型機車內
    並無其他財物，陳嘉浤、謝志男遂將車牌號碼KYR-545 號重
    型機車及車牌號碼IDB-793 號重型機車分別棄置後一同逃逸
    。嗣為警依路口監視器錄影畫面循線查獲，始查悉上情。
(四)、嗣陳嘉浤在有偵查犯罪權限之警察機關尚未發覺其為上開(一)
    至(三)犯罪謝志男之共犯前，主動向臺中市警察局第二分局偵
    查佐沈玟宏陳明其所犯上開(一)至(三)犯行及經過，而自願接受
    裁判。
二、案經臺中市警察局第二分局報告臺灣臺中地方法院檢察署（
    下稱臺中地檢署）檢察官呈請臺灣高等法院臺中分院檢察署
    檢察長令轉臺灣南投地方法院檢察署檢察官呈請臺灣高等法
    院檢察署檢察長令轉雲林地方法院檢察署（下稱雲林地檢署
    ）檢察官偵查起訴。
    理  由
壹、程序（即證據能力）部分：
一、法院或檢察官依刑事訴訟法第208 條規定囑託醫院、學校或
    其他相當之機關、團體為鑑定時，祇須其以言詞或書面提出
    之鑑定報告，符合刑事訴訟法第206 條第1 項、第208 條所
    規定之形式要件，即具有證據能力，此即屬於刑事訴訟法第
    159 條第1 項所稱「法律有規定」之特別情形。而機關、團
    體受法院或檢察官囑託所為之測謊鑑定，形式上如符合測謊
    基本要件，包含：須受測人同意配合、依賴施測人員之技術
    與經驗、測謊儀器須良好且運作正常、受測人身心及意識狀
    態須正常等項，即具有證據能力。又測謊鑑定，係依一般人
    在說謊時，會產生遲疑、緊張、恐懼、不安等心理波動現象
    ，乃以科學方法，由鑑定人利用測謊儀器，將受測者之上開
    情緒波動反應情形加以紀錄，用以分析判斷受測者之供述是
    否違反其內心之真意而屬虛偽不實。故測謊鑑定，倘鑑定人
    具備專業之知識技能，復基於保障緘默權而事先獲得受測者
    之同意，所使用之測謊儀器及其測試之問題與方法又具專業
    可靠性時，該測謊結果，經鑑定人分析判斷有不實之情緒波
    動反應，依補強性法則，雖不得作為有罪判決之唯一證據，
    但非無證據能力，仍得供裁判之佐證（最高法院99年度臺上
    字第3494號、100 年度臺上字第3615號判決意旨參照）。查
    被告於偵查中否認犯行，檢察官遂徵得被告同意後，經檢察
    官委請法務部調查局對被告實施測謊，實施測謊人員吳家隆
    ，曾受美國測謊學校訓練課程，具中華民國鑑識協會及美國
    測謊學會之會員資格，從事該項工作測試4,000 人次以上，
    堪認具有良好專業知識及相當經驗，而受測人即被告瞭解其
    有拒絕接受測謊之權利，仍同意接受測謊，且被告在測試前
    1 日睡眠約4 小時，經測謊人員測前會談評估後，認被告並
    無不適情形後，方進行正式測試，以「熟悉測試法」及「區
    域比對法」進行測試，測謊儀器運作正常，測謊施測環境無
    干擾，此有法務部調查局99年10月28日調科字第09900497
    780 號測謊報告書，及測謊同意書、身心狀況調查表、測謊
    問卷內容題組（包含檢測方法）、生理記錄圖（含呼吸、膚
    電、脈搏）、施測者專業資格證明及其他測謊資料各1 份在
    卷可稽（雲林地檢署99年度偵字第4210號卷《下稱99偵4210
    號卷》(一)第52至67頁）。經本院審核後認為上開鑑定書，認
    形式上已符合上開之測謊基本程式要件，可認該鑑定書具有
    證據能力。
二、按被告以外之人於審判外之言詞或書面陳述，除法律有規定
    者外，不得作為證據，刑事訴訟法第159 條第1 項定有明文
    。另按被告以外之人於審判外之陳述，雖不符刑事訴訟法第
    159 條之1 至第159 條之4 之規定，而當事人於審判程序同
    意作為證據，法院審酌該言詞陳述或書面陳述作成時之情況
    ，認為適當者，亦得為證據。當事人、代理人或辯護人於法
    院調查證據時，知有第159 條第1 項不得為證據之情形，而
    未於言詞辯論終結前聲明異議者，視為有前項之同意，刑事
    訴訟法第159 條之5 亦定有明文。查本件檢察官、被告及辯
    護人，於本院準備程序時，對於下述本院採為認定犯罪事實
    依據之各項供述及書面證據之證據能力及對於卷附各傳聞證
    據之證據能力，均同意作為證據使用（本院100 年度訴字第
    401 號卷《下稱本院卷》第55頁正面），復經本院於審理時
    逐一提示予檢察官、被告及辯護人表示意見，檢察官、被告
    及辯護人對於本院所為之提示，就證據能力方面並無爭執（
    本院卷第120 頁正面至第122 頁反面），且本院審酌該等證
    據之取得過程並無瑕疵，與本案待證事實間復具有相當之關
    聯性，經本院審酌上開證據並無顯不可信之情況，採納該等
    證據自無礙被告於程序上之彈劾詰問權利，而認上開證據合
    於刑事訴訟法第159 條之5 之規定，是以之為本案證據並無
    不當，自得採為本件認定事實之基礎。
貳、實體部分：
一、訊據被告於本院審理時就上開犯罪事實均坦承不諱（本院卷
    第119 頁正面、反面），核與證人即共犯謝志男於98年11月
    27日、99年1 月29日警詢、100 年4 月20日、100 年4 月26
    日、100 年5 月5 日偵訊中之供述相符（99偵4210號卷(二)第
    30頁正面至第32頁反面；臺中市警察局第二分局中分二警偵
    字第0990003530號卷《下稱警3530號卷》第10頁；99偵4210
    號卷(二)第61、62、88、89、125 、126 頁），並有指認紀錄
    表2 紙、法務部調查局99年10月28日調科字第0990049778
    0 號測謊報告書1 份、路口監視器錄影畫面翻拍照片32張可
    參（警3530號卷第8 、12頁；99偵4210號卷(一)第52頁；99偵
    4210號卷(二)第19頁正面至第26頁反面）。此外，復有下列各
    項證據足資佐證：
(一)、犯罪事實欄一之(一)部分，有證人即被害人呂漢道於偵訊中之
    證述（本院卷第66頁正面）、失車案件基本資料1 紙、臺中
    市警察局車輛車號KYR-545 號重機車協尋及尋獲電腦輸入單
    各1 紙在卷可稽（99偵4210號卷(二)第10頁、本院卷第67頁反
    面、第68頁正面），復有另案（即臺中地院99年度訴字第17
    7 號）標示AYSWO 之鑰匙1 支扣案足佐。另依上開協尋及尋
    獲電腦輸入單所載，上開車牌號碼KYR-545 號重型機車係施
    梨陣所有，起訴書此部分之記載應予更正。
(二)、犯罪事實一之(二)部分，有證人即被害人盧幸芬於警詢中之指
    述（99偵4210號卷(二)第5 頁正面至第7 頁反面）、車牌號碼
    836-QAF 號查詢輕型機車車籍資料1 紙在卷可稽（本院卷第
    49頁）。另依上開查詢輕型機車車籍資料所載，本件被害人
    盧幸芬所騎乘之機車車牌號碼應為836-QAF 號，起訴書此部
    分之記載應予更正。
(三)、犯罪事實一之(三)部分，有證人即被害人曾秀玲於警詢中之指
    述、失車案件基本資料1 紙（99偵4210號卷(二)第7 頁正面至
    第9 頁正面）在卷可稽。
(四)、綜上，堪認被告上開自白核與事實相符，洵堪採信。至於被
    告雖一度辯稱：其載共犯謝志男去「小北百貨」時，只知道
    共犯謝志男去買口罩、手套，不知道有買菜刀云云（本院卷
    第123 頁正面、反面），惟查共犯謝志男供稱：相片中之刀
    械（指99偵4210號卷(二)第27頁正面之照片）係伊強盜被害人
    時所用之同款刀械；伊下車買刀，買好刀就插口袋等語明確
    （99偵4210號卷(二)第31頁反面、第32頁正面、第126 頁），
    而依上開相片可明確看出該菜刀為金屬刀身，刀柄部分長約
    10公分，刀身長約16公分，全長約26公分，如插於口袋中顯
    然無法完全掩蓋，而被告與共犯謝志男既係因為強盜財物而
    竊取被害人呂漢道之機車（本院卷第124 頁反面、第125 頁
    正面），證人即共犯謝志男亦證稱：因為搶奪有時不會成功
    ，所以決定強盜等語（99偵4210號卷(二)第126 頁），被告與
    共犯謝志男並一同前往「小北百貨」購買強盜所需物品，共
    犯謝志男當無刻意掩飾、隱瞞有購買菜刀之情事，是被告此
    部分之抗辯，自屬無據，無從憑採，附此敘明。
二、按刑法上之恐嚇取財罪，固不以將來之惡害恫嚇被害人為限
    ，即以強暴、脅迫為手段，但被害人未達於不能抗拒之程度
    ，使其交付財物，亦屬之；若當場施以強暴、脅迫，達於不
    能抗拒程度，即係強盜行為，不能認屬恐嚇罪名（最高法院
    100 年度臺上字第3280號判決意旨參照）。又強盜罪所施用
    之強暴、脅迫手段，祇須足以壓抑被害人之抗拒，使其喪失
    意思自由為已足，縱令被害人實際無抗拒行為，仍於強盜罪
    之成立，不生影響（最高法院30年上字第3023號判例意旨參
    照）。上開須達於使被害人不能抗拒之程度，即使受之者處
    於不能抗拒或顯難於抗拒之狀態，換言之，行為人使用強暴
    、脅迫或他法，因而使被害人喪失其抗拒之能力或表意之自
    由，致不能保持其對財物或財產上利益之現實支配力而言。
    然則行為人所使用之強暴、脅迫或他法達於何種程度，始得
    謂為達於使人不能抗拒或難於抗拒之狀態，應就行為之性質
    及行為時之客觀具體情狀，予以客觀之評價，然後綜合作為
    判斷之標準，而行為時之具體情狀，如犯行之時間、場所、
    犯人之服裝、人數、以及被害人之年齡、性別等，皆應一併
    審酌。而所謂「強暴」係謂直接或間接對於人之身體施以暴
    力，以壓制被害人之抗拒之狀態而言；「脅迫」係指行為人
    以威嚇加之於被害人，使其精神上萌生恐懼之心理，以達到
    至使不能抗拒之程度；「至使不能抗拒」則指行為人所施用
    之強暴、脅迫等非法方法，在客觀上足使被害人喪失意思自
    由，並使其身體上或精神上達於不能或顯難抗拒之程度而言
    ，縱令被害人實際並無抗拒行為，仍於強盜罪之成立不生影
    響（最高法院65年臺上字第1212號判例要旨、94年度臺上字
    第7041號、92年度臺上字第4240號、94年度臺上字第2266號
    判決要旨參照）。經查：
(一)、犯罪事實欄一之(二)部分：
    被告騎乘機車搭載共犯謝志男攜帶菜刀1 支，由被告以機車
    於前方阻擋被害人盧幸芬前進，並由坐於後座之共犯謝志男
    取出上開菜刀1 支，雖共犯謝志男並未以行為傷害被害人盧
    幸芬，惟相較於被告及共犯謝志男於人數上之優勢，並參酌
    本案案發當時係5 時15分許，被害人盧幸芬隻身1 人，見被
    告以機車阻擋且共犯謝志男取出菜刀時，即因遭受驚嚇立即
    下車，並於聽聞共犯謝志男恫稱：「身上有沒有黃金、錢之
    類的東西？」等語，即任由共犯謝志男將車牌號碼836-QAF
    號輕型機車騎乘離去等情形，衡情被告及共犯謝志男已營造
    如不交出財物即揮刀之情狀，依一般社會常情，被害人盧幸
    芬應無甘冒生命危險而予以反抗之可能，被告及共犯謝志男
    所為顯已足以壓制被害人盧幸芬之意思自由而達不能抗拒之
    程度，揆諸前開說明，應認被告及共犯謝志男係以脅迫之方
    式至使被害人盧幸芬不能抗拒。
(二)、犯罪事實欄一之(三)部分：
    被告騎乘機車搭載共犯謝志男攜帶菜刀1 支，由被告以機車
    自後接近，並於被害人曾秀玲之左側停住，而由坐於後座之
    共犯謝志男取出上開菜刀1 支向被害人曾秀玲逼近，雖共犯
    謝志男並未以行為傷害被害人曾秀玲，惟相較於被告及共犯
    謝志男於人數上之優勢，並參酌本案案發當時係5 時50分許
    ，被害人曾秀玲隻身1 人，見共犯謝志男取出菜刀向其逼近
    時，因害怕立即棄車逃到路邊，即任由共犯謝志男將車牌號
    碼IDB-793 號重型機車騎乘離去等情形，衡情被告及共犯謝
    志男已營造如不交出財物即揮刀之情狀，依一般社會常情，
    被害人曾秀玲應無甘冒生命危險而予以反抗之可能，被告及
    共犯謝志男所為顯已足以壓制被害人曾秀玲之意思自由而達
    不能抗拒之程度，揆諸前開說明，應認被告及共犯謝志男係
    以脅迫之方式至使被害人曾秀玲不能抗拒。
三、綜上所述，被告所犯本案3 件犯行，事證已臻明確，其犯行
    堪予認定，皆應依法論科。
、論罪科刑：
一、按刑法上所稱之「兇器」，係指具有危險性，可資行兇，使
    人之身體安全發生危險之器具而言。又兇器扣案與否並非認
    定被告是否持有兇器之唯一標準，有在於若其他事證明確下
    僅因該兇器未扣案而以罪疑唯有利於被告原則，使被告逸脫
    於加重條件之處罰，難謂無使被告於犯罪後即設法隱匿或丟
    棄該兇器而使偵查機關無所發現之可能，是不得僅以兇器未
    據扣案而逕自否定該兇器存在之事實，而須綜合全案情節以
    茲判斷，依據全案證據資料，並衡諸被告持以犯案過程之客
    觀具體情況，且佐以一般社會通念，綜合判斷被告持以犯案
    之工具，在其種類、材質、使用目的等等，是否客觀上已達
    足供兇器使用之程度。查被告與共犯謝志男為犯罪事實欄一
    之(二)、(三)所載強盜犯行之菜刀1 把固未扣案，惟共犯謝志男
    供稱：相片中之刀械（指99偵4210號卷(二)第27頁正面之照片
    ）係伊強盜被害人時所用之同款刀械等語明確（99偵4210號
    卷(二)第31頁反面、第32頁正面），而依上開相片可明確看出
    該菜刀為金屬刀身，刀柄部分長約10公分，刀身長約16公分
    ，全長約26公分，且依證人謝志男之證述，係於犯案當日始
    於「小北百貨」購買，是理當十分鋒利，顯見若持以行兇，
    依一般社會觀念，足以使人之身體、生命產生危險，自堪認
    為兇器。
二、核被告就犯罪事實欄一之(一)所為，係犯刑法第320 條第1 項
    竊盜罪；就犯罪事實欄一之(二)、(三)所為，均係犯刑法第330
    條第1 項之攜帶兇器強盜罪。被告與共犯謝志男間，就上開
    3 件犯行有犯意聯絡及行為分擔，均應論以共同正犯。再被
    告有如犯罪事實欄所載徒刑執行完畢之前科紀錄，有卷附臺
    灣高等法院被告前案紀錄表可按，其於受徒刑之執行完畢後
    ，5 年以內故意再犯本案3 件有期徒刑以上之罪，均為累犯
    ，皆應依刑法第47條第1 項規定加重其刑。
三、又共犯謝志男於其所涉案件偵查過程中，於98年11月27日警
    詢時雖提及與其共犯該犯行之人為綽號「瘋狗」之人，但亦
    供稱：其並不知悉「瘋狗」之真實姓名、年籍等語，嗣被告
    於警方尚未發覺謝志男之共犯究為何人時，即於98年12月19
    日警詢中主動向警方坦承有與共犯謝志男涉犯本案3 件犯行
    ，隨後員警再於共犯謝志男99年1 月29日警詢中，提供被告
    之相片供共犯謝志男指認，方確定被告有與共犯謝志男共同
    犯本案3 件犯行，有共犯謝志男及被告之上開警詢筆錄3 份
    可稽（99偵4210號卷(二)第32頁反面；警3530號卷第2 至6 頁
    、第10頁），與證人即臺中市警察局第二分局偵查佐沈玟宏
    於偵訊中結證：被告所犯本案3 件犯行，係因其於偵辦被告
    涉犯毒品案件時，進一步詢問被告有無涉及其他案件，被告
    主動供出所犯犯行及共犯係謝志男後，其再依被告所提供之
    共犯謝志男年籍資料，調出共犯謝志男之照片供被告指認，
    再調閱共犯謝志男之犯案資料，發現本案3 件犯行與被告所
    供承之犯行相符等語（99偵4210號卷(一)第90頁）互核一致。
    足見被告在未有偵查犯罪權限之公務員發現其為本案3 件犯
    行之共犯前，即向警員自首，並接受裁判，是被告所犯本案
    3 件犯行，均合於自首規定，本院審酌全案情節，認均得依
    刑法第62條前段規定減輕其刑，並先加後減之。
四、辯護人雖為被告辯護：本件被告自首供出犯行，犯行態度良
    良好，且本案犯案過程都是共犯謝志男提議，被告係受共犯
    謝志男誘使及指揮，被告並非居於主導地位，被告參與犯行
    過程中僅是騎車，實際上所分得之財物僅750 元，對於2 位
    被害人身體亦未造成任何損害或侵害，被告一時誤交損友，
    誤觸法網，事後也深感悔悟，請審酌適用刑法第59條之規定
    酌減其刑云云（本院卷第127 頁反面）。惟按刑法第59條所
    規定之酌量減輕其刑，係裁判上之減輕，必以犯罪之情狀可
    憫恕，認為宣告法定最低度之刑猶嫌過重者，始有其適用。
    如別有法定減輕之事由，應先依法定減輕事由減輕其刑後，
    猶嫌過重時，始得為之（最高法院88年度臺上字第1862號判
    決意旨參照）。經查，被告就犯罪事實欄一、(二)及(三)之犯行
    ，均經本院依刑法第62條前段之規定減輕其刑，則各罪減輕
    其刑後，其法定最低刑度已由原來之7 年以上有期徒刑可減
    至3 年6 月以上有期徒刑。是以，必其犯罪情狀可憫恕，認
    為如量處上開法定最低度刑，猶嫌過重時，始得再依刑法第
    59條規定酌減其刑。況且，單純犯罪情節輕微、犯人之犯罪
    動機、品行、素行、犯罪後態度等情狀，僅可為法定刑內從
    輕科刑之標準，非可執為酌減其刑之理由，是被告坦承上開
    犯罪事實欄一之(二)、(三)犯行，勇於認錯承擔此部分罪責，態
    度可取，但就被告上開犯罪事實欄一之(二)、(三)犯罪情節觀之
    ，其所犯2 罪，犯罪情節尚難謂輕微，且依犯罪當時並無特
    殊之原因與環境，在客觀上足以引起一般同情，而顯然可憫
    之情狀，再者，被告所犯上開犯行，其法定最低度刑既已由
    原來之7 年以上有期徒刑，可減至3 年6 月以上，並無過重
    之情形，是被告之辯護人請求就其所犯上開犯罪事實欄一之
    (二)、(三)犯行再依刑法第59條酌減其刑云云，於法尚非有據，
    自不可採。
五、爰審酌被告前有強盜、竊盜及施用毒品前科，素行非佳，年
    輕力壯不思以正途取財，自陳因施用毒品缺錢花用，為避免
    強盜他人財物犯行遭人發覺，而與共犯謝志男共同行竊犯罪
    事實欄一之(一)之機車，並由其騎乘機車搭載共犯謝志男持菜
    刀1 支下手為犯罪事實欄一之(二)及(三)之強盜犯行（本院卷第
    124 頁反面至第125 頁正面），被告就本案3 件犯行參與之
    程度均係騎乘機車搭載共犯謝志男犯案，並於一旁把風、接
    應，犯罪情節較共犯謝志男為輕，雖於偵查中一度否認犯行
    ，然於本院審理時終能坦承犯行，堪認已有悔意，惟犯後未
    能與被害人呂漢道、盧幸芬及曾秀玲達成和解，賠償被害人
    之損失，另被告與共犯謝志男共同以持菜刀之方式於凌晨時
    分強盜被害人盧幸芬、曾秀玲財物，均使被害人盧幸芬、曾
    秀玲身心恐懼，嚴重危害社會治安，惡性非輕，惟被告及共
    犯謝志男均未對被害人盧幸芬及曾秀玲另造成身體傷害，其
    手段尚未達泯滅人性，所竊得及強盜而得之機車均已經被害
    人領回，暨斟酌被告自陳學歷為國中肄業之智識程度，家中
    有父母，曾做過空調、車床等工作，犯案時並無工作之家庭
    狀況（本院卷第126 頁反面、第127 頁正面），暨檢察官具
    體求處有期徒刑6 年（合併定應執行刑，本院卷第128 頁正
    面）等一切情狀，分別量處如主文所示之刑，並定其應執行
    之刑。
六、末按沒收物之執行完畢與沒收物之不存在，並非一事，因犯
    罪依法必須沒收之物，雖已於共犯中之一人確定判決諭知收
    ，並已執行完畢，對於其他共犯之判決，仍應宣告沒收（最
    高法院99年度臺上字第5436號、第7182號判決意旨參照）。
    查本件被告與共犯謝志男共同行竊被害人呂漢道之機車所用
    之鑰匙，係標示AYSWO 之鑰匙，業據共犯謝志男於另案臺中
    地院99年度訴字第177 號案件審理時供述在卷（99偵4210號
    卷(二)第41頁正面），並經上開判決宣告沒收（嗣經臺灣高等
    法院臺中分院駁回上訴）確定後，業經臺中地檢署檢察官於
    99 年6月9 日以99年度執從字第1633號處分命令執行沒收完
    畢，有本院100 年10月5 日公務電話記錄單1 紙可稽，惟此
    種沒收之諭知，對於嗣後判決之被告，仍不失為從刑，揆諸
    前開最高法院判決意旨，仍應於本案被告所犯竊盜罪中宣告
    沒收。至於共犯謝志男所持以強盜之菜刀1 支並未扣案，且
    已遭丟棄，業據證人謝志男供述在卷（99偵4210號卷(二)第31
    頁反面），為免日後執行之困難，爰不宣告沒收。
據上論斷，應依刑事訴訟法第299 條第1 項前段，刑法第28條、
第320 條第1 項、第330 條第1 項、第47條第1 項、第62條前段
、第51條第5 款、第38條第1 項第2 款，判決如主文。
本案經檢察官陳東泰到庭執行職務。
中    華    民    國   100    年    10    月    14    日
                  刑事第六庭  審判長法  官 吳錦佳
                                    法  官 蕭于哲
                                    法  官 陳美利
以上正本證明與原本無異。
如不服本判決應於收受判決後10日內向本院提出上訴書狀，並應
敘述具體理由；其未敘述上訴理由者，應於上訴期間屆滿後20日
內向本院補提理由書（均須按他造當事人之人數附繕本）。「切
勿逕送上級法院」。
                                    書記官 王秀如
中    華    民    國   100    年    10    月    14    日
附錄法條：
中華民國刑法第320條
（普通竊盜罪、竊佔罪）
意圖為自己或第三人不法之所有，而竊取他人之動產者，為竊盜
罪，處5  年以下有期徒刑、拘役或5 百元以下罰金。
意圖為自己或第三人不法之利益，而竊佔他人之不動產者，依前
項之規定處斷。
前二項之未遂犯罰之。
中華民國刑法第330條
（加重強盜罪）
犯強盜罪而有第321 條第1 項各款情形之一者，處7 年以上有期
徒刑。
前項之未遂犯罰之。
中華民國刑法第321條
（加重竊盜罪）
犯竊盜罪而有下列情形之一者，處6 月以上5 年以下有期徒刑，
得併科新臺幣10萬元以下罰金：
一、侵入住宅或有人居住之建築物、船艦或隱匿其內而犯之者。
二、毀越門扇、牆垣或其他安全設備而犯之者。
三、攜帶兇器而犯之者。
四、結夥三人以上而犯之者。
五、乘火災、水災或其他災害之際而犯之者。
六、在車站、埠頭、航空站或其他供水、陸、空公眾運輸之舟、
    車、航空機內而犯之者。
前項之未遂犯罰之。